【裁判字號】    99,簡上,1166
【裁判日期】    991231
【裁判案由】    毒品危害防制條例
【裁判全文】
臺灣板橋地方法院刑事判決            99年度簡上字第1166號
上  訴  人
即  被  告  王正宏
上列上訴人即被告因違反毒品危害防制條例案件，不服本院簡易
庭九十九年度簡字第八一二四號，中華民國九十九年九月三十日
第一審簡易判決（聲請案號：臺灣板橋地方法院檢察署九十九年
度偵字第二二五一三號），提起上訴，本院判決如下：
    主  文
上訴駁回。
    事  實
一、王正宏有竊盜、毒品等前科，最近一次係於民國九十七年間
    因施用毒品案件，經本院以九十七年度訴字第五二六三號判
    處有期徒刑十月確定，於九十九年二月十二日縮刑期滿執行
    完畢（於本案構成累犯），仍不知警惕。其明知甲基安非他
    命業經毒品危害防制條例第二條第二項第二款規定，列為第
    二級毒品管理，不得非法持有，詎仍基於持有第二級毒品之
    犯意，於九十九年四月五日下午五時三十分許，在臺北縣永
    和市（現改制為新北市永和區）「仁愛公園」內，與不詳真
    實姓名綽號「黑人」之成年男子相約見面，「黑人」告以得
    提供甲基安非他命，旋由「黑人」以機車搭載王正宏前往臺
    北縣中和市（現改制為新北市中和區○○○路八巷口，並於
    同日下午六時許（聲請書及原審判決誤載為五時三十分，應
    予更正），在上址巷內交付第二級毒品甲基安非他命一包（
    扣案淨重０．一０五０公克，取樣０．０００二公克檢驗用
    罄，驗餘淨重０．一０四八公克）予王正宏，而王正宏明知
    為第二級毒品甲基安非他命仍非法持有之。嗣欲離去之際，
    適臺北縣政府警察局蘆洲分局員警在附近查緝竊盜案件，在
    臺北縣中和市○○路八巷二十一號前見王正宏行跡可疑，上
    前攔檢盤查，王正宏情急下將甲基安非他命棄置在地，仍為
    警查扣，因而查悉上情。
二、案經臺北縣政府警察局蘆洲分局報請臺灣板橋地方法院檢察
    署檢察官偵查後，聲請以簡易判決處刑。
    理  由
壹、程序方面：
    按被告以外之人於審判外之言詞或書面陳述，除法律有規定
    者外，不得作為證據；又被告以外之人於審判外之陳述，雖
    不符合同法第一百五十九條之一至第一百五十九條之四之規
    定，但經當事人於審判程序同意作為證據，法院審酌該言詞
    陳述或書面陳述作成時之情況，認為適當者，亦得為證據。
    當事人、代理人或辯護人於法院調查證據時，知有第一百五
    十九條第一項不得為證據之情形，而未於言詞辯論終結前聲
    明異議者，視為有前項之同意，刑事訴訟法第一百五十九條
    第一項及第一百五十九條之五分別定有明文。經查，本判決
    下列所引用之各該被告以外之人於審判外之陳述（包含書面
    陳述），雖屬傳聞證據，但檢察官及被告於本院準備程序及
    審判期日中，均同意此部分之證據有證據能力，且迄至言詞
    辯論終結前亦未撤回前開同意，本院審酌上開證據資料製作
    時之情況，尚無違法不當及證明力明顯過低之瑕疵，亦認為
    以之作為證據應屬適當，依前開刑事訴訟法第一百五十九條
    之五規定，認前揭證據資料均有證據能力，合先敘明。
貳、實體方面：
一、訊據上訴人即被告王正宏於本院準備程序中，先矢口否認持
    有毒品之犯行，辯稱：伊係受「黑人」之引誘，在意思不自
    主之情形下前往上址，且在警方查緝時，伊尚未撿起地上之
    毒品，此部分事實已在警詢中供述甚明，亦可調閱路口監視
    器畫面可知，伊確無持有毒品之犯行云云；嗣於本院審理中
    ，坦承持有毒品。經查，被告於警詢中已坦承持有毒品甲基
    安非他命之犯行，有警詢筆錄在卷可稽（偵卷第七頁），上
    開筆錄亦經其閱覽無訛後簽名並按捺指印，應無誤載情事。
    又於本院審理中，當庭勘驗上開警詢之錄音紀錄，該筆錄乃
    全程錄音，採一問一答方式進行，警員之詢問態度平和，語
    調正常，被告之回答語氣亦無異狀，錄音內容與筆錄記載大
    致相符，問答間尚夾雜有打字聲音，並有停止詢問等待打字
    之情形，此有勘驗筆錄附卷可稽，該警詢筆錄顯係被告在自
    由意思下所為之陳述。而查獲本案之警員陳昇宏亦於本院審
    理中到庭具結證稱：其當日係前往中和市查緝一件竊盜案件
    ，發現被告獨自一人行走在永和路上，行跡可疑，同事遂上
    前查問，其在車上看到被告突將一包物品丟棄在地上，即下
    車撿拾，發現係毒品，始將被告帶回警局偵訊等語，被告至
    此始於本院審理中認罪。又被告所持有之白色結晶一包（驗
    餘０．一０四八公克）經送交通部民用航空局航空醫務中心
    鑑定，確屬第二級毒品甲基安非他命無誤，有該中心九十九
    年四月二十日航藥鑑字第０九九二五九七號毒品鑑定書一紙
    附卷可按，是被告持有第二級毒品甲基安非他命之犯行，堪
    予認定。另被告請求調閱台北縣永和市保順里、中和市○○
    里○路口監視器畫面，惟永和市○○里○路口監視器光碟保
    存期限為七日，中和市佳和里之監視器光碟保存期限為十四
    日，均已重複使用而覆蓋，無法提供，有本院公務電話記錄
    二紙可憑，已無調查之可能，而本案事證已明，亦無就此調
    查之必要，附此敘明。
二、核被告所為，係犯毒品危害防制條例第十一條第二項之持有
    第二級毒品罪。其於九十七年間因施用毒品案件，經本院以
    九十七年度訴字第五二六三號判處有期徒刑十月確定，於九
    十九年二月十二日縮刑期滿執行完畢，有臺灣高等法院被告
    全國前案紀錄表一份在卷可憑，其於有期徒刑之執行完畢後
    ，五年內故意再犯本件有期徒刑以上之罪，為累犯，應依刑
    法第四十七條第一項之規定加重其刑。
三、原審調查後，認被告持有第二級毒品事證明確，依刑事訴訟
    法第四百四十九條第一項前段、第三項、第四百五十四條第
    二項、第四百五十條第一項，毒品危害防制條例第十一條第
    二項，刑法第十一條、第四十七條第一項、第四十一條第一
    項前段之規定，並審酌被告王正宏有多次毒品之前科，理應
    深知持有毒品為法所禁止之行為，竟仍為本件持有第二級毒
    品之犯行，其犯罪之動機、目的、手段均非可取，所為助長
    毒品流通，並造成社會問題，惟其犯後尚知坦承犯行之態度
    等一切情狀，量處有期徒刑三月，並諭知如易科罰金，以新
    臺幣一千元折算一日之標準，另說明扣案甲基安非他命一包
    （驗餘淨重０．一０四八公克）係第二級毒品，依毒品危害
    防制條例第十八條第一項前段沒收銷燬，其認事用法並無違
    誤，量刑亦屬妥適。被告以其行為係不自主，否認持有毒品
    ，嗣於本院審理中坦承持有，但原審量刑過重，上訴指摘原
    判決不當云云。惟查，被告確持有扣案之甲基安非他命，業
    據證人陳昇宏於本院審理中證述綦詳，而依卷附證物照片顯
    示，上開甲基安非他命係以透明塑膠袋包裝，自外觀一望即
    知內容物為何，被告有多次施用毒品之記錄，對袋中物品為
    何豈有不知之理，其仍予收受，自係基於持有毒品之犯意為
    之，何來不自主之行為；加以被告見有人靠近，隨即將身上
    藏放之毒品棄置在地上，益見其情虛，是被告上訴書中指係
    不自主之行為，並未持有云云，顯屬無據。又量刑係法院職
    權之行使，原判決業已詳細說明刑法第五十七條科刑之依據
    ，核無違誤，被告泛指原審量刑不當云云，對原審職權之行
    使漫詞指摘，亦非有據。是被告之上訴依諸前揭各節說明，
    均無理由，應駁回之。
據上論斷，應依刑事訴訟法第四百五十五條之一第一項、第三項
、第三百六十八條，判決如主文。
本案經檢察官李超偉到庭執行職務。
中    華    民    國    99    年    12    月    31    日
                  刑事第一庭  審判長法  官  李釱任
                                    法  官  陳正偉
                                    法  官  鄭水銓
以上正本證明與原本無異。
本判決不得上訴。
                                    書記官  洪紹甄
中    華    民    國    99    年    12    月    31    日
附錄本案論罪科刑法條全文：
毒品危害防制條例第十一條第二項
持有第二級毒品者，處二年以下有期徒刑、拘役或新臺幣三萬元
以下罰金。

司法院資訊處製作；財團法人民間司法改革基金會備份。
